臺灣臺北地方法院刑事判決　　　　　　　　　　　　　九十一年度易字第九九九號
　　公　訴　人　臺灣臺北地方法院檢察署檢察官
　　被　　　告　甲○○
右列被告因竊盜案件，經檢察官聲請以簡易判決處刑（九十一年度偵字第八０一一號
），本院認為不宜以簡易判決處刑，改以通常程序判決如左：
    主  文
甲○○無罪。
    理  由
一、本件聲請簡易判決處刑意旨略以：被告甲○○係乙○○之友人，得知乙○○在「
    天堂」網路遊戲之帳號（即「瘋狂小葳」）及密碼，竟意圖為自己不法之所有，
    未經乙○○之同意，於民國九十一年一月二十四日上午二時十七分許，在臺北市
    中山區○○街一九六號「網路旗艦」，以乙○○之帳號（即「瘋狂小葳」）連線
    至「天堂」線上遊戲伺服主機，使遊戲橘子數位科技股份有限公司（下稱遊戲橘
    子公司）陷於錯誤，提供該線上遊戲伺服主機予甲○○使用；甲○○並將乙○○
    在「天堂」線上遊戲扮演角色「瘋狂小葳」所擁有之「敏捷的魔法頭盔」、「鋼
    鐵長靴」、「精靈金屬鏈甲」、「力量的魔法頭盔」、「能量手套」、「精靈斗
    篷」、「Ｔ恤」、「妖魔戰士護身符」、「騎士面甲」、「雙手劍」、「勇敢藥
    水」等在虛擬空間即「天堂」線上遊戲時，須以該線上遊戲所使用之「天幣」購
    買，在現實生活中，仍具有一定財產上交易價值之電磁紀錄，藉由乙○○之「瘋
    狂小葳」角色直接交付予葉世宏所扮演之角色即「瘋狂阿太倉庫」之方式，竊取
    約相當新臺幣（下同）六萬餘元之電磁紀錄財物，嗣乙○○至遊戲橘子公司查閱
    遊戲歷程紀錄後報警，為警循線查獲。因認被告上開行為涉有刑法第三百二十三
    條、第三百二十條第一項之竊盜電磁紀錄罪嫌。
二、按犯罪事實應依證據認定之，無證據不得推定其犯罪事實。又不能證明被告犯罪
    者，應諭知無罪之判決，刑事訴訟法第一百五十四條、第三百零一條第一項分別
    定有明文。又事實之認定，應憑證據，如未能發現相當證據，或證據不足以證明
    ，自不能以推測或擬制之方法，為裁判基礎（最高法院四十年台上字第八六號判
    例參照）。另認定犯罪事實所憑之證據，雖不以直接證據為限，間接證據亦包括
    在內；然而無論直接或間接證據，其為訴訟上之證明，須於通常一般之人不致有
    所懷疑，而得確信其為真實之程度者，始得據為有罪之認定，倘其證明尚未達到
    此一程度，而有合理之懷疑存在時，即無從為有罪之認定，亦有最高法院七十六
    年台上字第四九八六號判例可資參照。
三、聲請簡易判決處刑意旨認被告涉有竊盜電磁紀錄犯行，無非係以被告警訊供述、
    被害人乙○○指訴及「天堂」線上遊戲歷程紀錄表等為其主要論據。惟查：訊據
    被告固不否認有於右揭時、地移轉「瘋狂小葳」所擁有之「敏捷的魔法頭盔」等
    裝備予葉世宏之事實，然堅詞否認有上開意旨所指之竊盜犯行，辯稱：我與乙○
    ○是認識多年朋友，他是我乾弟弟，我們常常互相轉讓天堂遊戲的武器裝備，且
    經常以對方帳號登錄上網。天堂遊戲裡面的裝備是我的，我們有協議，彼此也常
    開對方帳號來玩，他也知道我的密碼。裝備是我借給乙○○，因乙○○在當兵，
    我朋友要向我借這些裝備，我聯絡不到乙○○，我就自己以乙○○的使用者名稱
    「瘋狂小葳」登錄，登錄之後就將這些裝備借給「瘋狂阿太倉庫」葉世宏開的帳
    號。因為乙○○聯絡不到我，登錄之後又找不到裝備，以為被入侵就去報案等語
    （本院九十一年八月七日、九月二十五日訊問筆錄）。核與證人即告訴人乙○○
    證稱：與被告認識四、五年，我與被告一起約去網咖玩電腦。我們會互相用對方
    的帳號在玩，因為甲○○的裝備比我好，我自己沒有，他不玩的時候就會借給我
    玩。裝備是被告的又很好，因為裝備不見了，我以為被入侵，所以我很緊張就去
    報案。裝備是甲○○的，在案發前幾天他借我玩的。我要回去當兵，不能帶手機
    ，甲○○打電話給我，但連絡不上。平常我與甲○○的帳號與密碼都互相知道，
    若要玩時，都會互相告知彼此的帳號等語（本院九十一年八月七日、九月二十五
    日訊問筆錄）悉相符合。次查：本案告訴人即證人乙○○向警方提出告訴係因於
    當兵休假時發現其帳號內裝備不見，且該裝備約值六、七萬元，一時心急未加查
    證所致，質之為何警訊時沒有說明？證人答稱「我有說明，但警察說一定要以法
    律程序移送」（本院九十一年八月七日訊問筆錄），足證本件係證人乙○○與被
    告甲○○聯絡上產生誤會結果。又查：本案裝備係被告甲○○所有，借予證人乙
    ○○使用，且彼此間常有使用對方帳號進入遊戲網路打玩情事，再者；被告甲○
    ○係將上述裝備轉借其朋友葉世宏打玩，業據證人乙○○及被告甲○○二人陳述
    明確，益證被告甲○○並無不法所有之意圖。另查：公訴人聲請向遊戲橘子公司
    調閱被告帳號內於上述時間是否確有上開裝備乙節，經本院向該公司函調，該公
    司函復因保存期間僅有二個月致無法提供等情，有該公司九十一年九月二十七日
    遊（線）函字第０九一０００九二七四號函附卷可稽，併予敘明。綜上所述，被
    告所涉上開竊盜電磁紀錄犯行，尚屬無從證明。此外，復查無其他積極證據足認
    被告有何竊盜電磁紀錄之犯行，揆諸前揭之說明，自應為被告無罪之諭知。
五、據上論斷，應依刑事訴訟法第四百五十二條、第三百零一條第一項，判決如主文
    。
本案經檢察官周治正到庭執行職務。
中    華    民    國      九十一      年      十      月      二十九    日
                          臺灣臺北地方法院刑事第九庭
                                          法  官  薛中興
右正本證明與原本無異。
如不服本判決，應於判決送達後十日內向本院提出上訴狀(應抄附繕本)。
                                          書記官  王黎輝
中    華    民    國      九十一      年      十      月      二十九    日
